【裁判字號】    89,交簡上,4
【裁判日期】    900110
【裁判案由】    過失傷害
【裁判全文】
臺灣彰化地方法院刑事判決                          八十九年度交簡上字第四號
    上  訴  人
    即  被  告  甲○○
右列上訴人因過失傷害案件，不服本院八十八年度彰交簡字第三號八十九年一月三十
一日第一審判決（聲請案號：八十七年度偵字第一一一五五號），本院管轄第二審合
議庭判決如左︰
    主  文
上訴駁回。
    事實及理由
一、本案經本院審理結果，認第一審判決認事用法及量刑均無不當，應予維持，並引
    用第一審判決書記載之事實、證據及理由。
二、上訴人即被告甲○○上訴意旨略以：「案發時伊駕駛自小客車在正常路線慢速行
    駛，而告訴人係為六十餘歲之老人，並無駕照，當天其係騎駛一部新型重機車，
    並非卷附照片所示之輕型五十西西機車，且本件係告訴人機車自行撞到伊自小客
    車左後車門，並非伊從後追撞告訴人機車」云云。經查：（一）被告甲○○於右
    揭時時地，駕駛Ｍ四－三九八五號自小客車，行經該路二二之一號前時，本應注
    意汽車行駛時，應注意車前狀況及二車併行間隔，並隨時採取必要之安全措施，
    且依當時情況並無不能注意情事，竟疏未注意保持安全之間距行駛，在超越其右
    方前車時，不慎擦撞同向由告訴人乙○○所騎乘之ＴＲ－六七五號機車，致人車
    倒地，並使乙○○受有左肩部及左前肘等輕傷害等事實，業據告訴人（按已於八
    十九年六月十二日死亡）生前於警訊偵查中指訴綦詳，並有道路交通事故調查表
    、照片五張附卷可稽。而告訴人乙○○亦確因本件車禍受有左肩部及左前肘等傷
    害，有診斷證明書等件在卷足憑。按汽車行駛時，駕駛人應注意車前狀況及二車
    併行間隔，並隨時採取必要之安全措施，道路交通安全規則第九十四條第三款定
    有明文，被告身為汽車駕駛人，對於此規則應甚熟稔，且依當時情況，並無不能
    注意之情事，被告竟疏於注意前揭規則之規定，未注意車前狀況及保持安全之間
    距，並隨時採取必要之安全措施，致撞傷告訴人乙○○，矧被告於偵查中亦坦承
    其駕車行經前開路段時，與被害人之騎車非常靠近，因其車頭已經超越被害人駕
    車，故疏未注意其機車等語在卷（偵卷八十八年二月十一日訊問筆錄），顯見被
    告有過失至明，被告辯稱其無過失云云，尚非可採。（二）次查本件告訴人案發
    時地係騎駛卷附照片所示之車牌ＴＲＴ－六七五號輕型機車乙情，迭據告訴人及
    被告於警訊時陳述一致，並經告訴人之妻陳林疋、之女丙○○到庭供證屬實，且
    有照片二幀可參，而被告前於警訊偵查中對此均未否認，乃於本院審理時始執為
    抗辯，復未能提出證據以供調查，是其所辯告訴人案發時係騎駛另部重型機車云
    云，殊嫌乏據。綜上，本件被告過失傷害犯行明確，原審參酌被告所犯本案情節
    輕微，且本件告訴人係為無照駕駛，其騎車時亦疏未注意保持安全之間距，與有
    過失等情，從輕判處被告拘役二十日，並諭知易科罰金之折算標準，核無不當，
    被告空言否認犯行指摘原判決不當，請求撤銷原判決云云，為無理由，應駁回其
    之上訴。
據上論斷，應依刑事訴訟法第四百五十五條之一第一項、第三項、第三百六十八條、
第三百七十三條，判決如主文。
本案經檢察官王邦安到庭執行職務。
中    華    民    國    九十      年    一        月      十          日
                            臺灣彰化地方法院刑事第二庭
                                        審判長法官
                                        法      官
                        法      官
不得上訴。


司法院資訊處製作；財團法人民間司法改革基金會備份。
